臺灣橋頭地方法院刑事裁定　
111年度聲字第382號
聲明異議人  
即  受刑人  盧勝輝

                    （現於法務部○○○○○○○○○執行                      中）
上列聲明異議人即受刑人因妨害公務等案件，對於臺灣橋頭地方
檢察署檢察官之執行指揮聲明異議，本院裁定如下：
    主  文
聲明異議駁回。
    理  由
一、聲明異議意旨略以：檢察官於聲明異議人盧勝輝（以下簡稱
    異議人）執行有期徒刑期間，又命接續執行另案所處拘役50
    日，然拘役依法原可易科罰金或易服社會勞動，檢察官未予
    易科罰金或易服社會勞動即行發監，爰依刑事訴訟法第484
    條規定向本院聲明異議，請求撤銷原處分云云。
二、犯最重本刑為五年以下有期徒刑以下之刑之罪，而受六月以
    下有期徒刑或拘役之宣告者，得以新臺幣一千元、二千元或
    三千元折算一日，易科罰金。但易科罰金，難收矯正之效或
    難以維持法秩序者，不在此限。依前項規定得易科罰金而未
    聲請易科罰金者，得以提供社會勞動六小時折算一日，易服
    社會勞動。受六月以下有期徒刑或拘役之宣告，不符第一項
    易科罰金之規定者，得依前項折算規定，易服社會勞動。前
    二項之規定，因身心健康之關係，執行顯有困難者，或易服
    社會勞動，難收矯正之效或難以維持法秩序者，不適用之。
    刑法第41條第1項至第4項定有明文。又有關宣告有期徒刑、
    拘役得否准許易服社會勞動之執行裁判事項，依刑事訴訟法
    第457條第1項前段規定，由為裁判法院之檢察官指揮之，是
    檢察官是否准予易服社會勞動，應依刑法第41條第4項考量
    是否難收矯正之效或難以維持法秩序，及是否因身心健康之
    關係，執行顯有困難者等因素。至於上開法條所稱之「難收
    矯正之效」及「難以維持法秩序」，均屬不確定法律概念，
    此乃立法者賦予執行者能依具體個案，考量犯罪所造成法秩
    序等公益之危害大小、施以自由刑避免受刑人再犯之效果高
    低等因素，據以審酌得否准予易服社會勞動，亦即，執行者
    應就關於自由刑一般預防（即維持法秩序）與特別預防（即
    有效矯治受刑人使其回歸社會）目的為衡平裁量，做成合義
    務性之裁量，於個案中實現法律之目的與價值，落實易服社
    會勞動制度旨在替代短期自由刑之執行，避免短期自由刑流
    弊之目的。此乃檢察官指揮執行時得依職權裁量之事項，倘
    其未濫用權限，自不得任意指摘為違法。再按有下列情形之
    一者，應認有「確因不執行所宣告之刑，難收矯正之效或難
    以維持法秩序」之事由：1、經通緝或拘提到案者，檢察機
    關辦理易服社會勞動作業要點第5點第9項第1款亦有明文。
三、經查：　　
　㈠異議人因妨害公務等案件，經臺灣臺中地方法院（下稱臺中
    地院）110年度沙簡字第328號、110年度中簡字第1460號二
    案各判處有期徒刑3月確定，復經臺中地院110年度聲字4089
    號裁定定應執行刑為有期徒刑4月，如易科罰金，以新臺幣1
    ,000元折算1日確定（下稱甲案，其中3月已易科罰金執畢）
    ；又因毀損案件經臺中地院110年度中簡字第1460號判處拘
    役50日確定（下稱乙案），並經檢察官以111年執助峴字第1
    30號執行指揮書命接續執行等情，有本院調閱之臺灣臺中地
    方檢察署（下稱臺中地檢署）110年度執字第12469號、111
    年度執更字第31號、臺灣橋頭地方檢察署（下稱橋頭地檢署
    ）111年度執助字第130號、111年度執更助字第19號執行卷
    宗（下合稱系爭執行案卷）可證。嗣經臺中地檢署檢察官以
    111年度執更字第31號通知異議人到場執行甲案，經合法傳
    喚無正當理由不到，臺中地檢署檢察官再囑託橋頭地檢署代
    為派警執行拘提，警方於民國111年3月9日在戶籍地將異議
    人拘提到案，並於同日經橋頭地檢署檢察官諭知發監執行，
    復於111年3月14日諭知接續執行乙案，有系爭執行案卷在卷
    足憑，是異議人於執行甲案時，業經合法通知無正當理由未
    遵期到案執行，始經檢察官依法拘提一節，堪以認定。
　㈡而異議人於另案執行經合法通知無正當理由不到案執行一節
    已如前述，顯見其確有輕忽及漠視法令之心態，實難期待異
    議人於易科罰金或易服社會勞動時能自動遵期履行，且異議
    人除上開乙案犯行經判處拘役50日外，尚有前述甲案經判處
    有期徒刑以上之罪，再與上開拘役50日部分接續執行，業如
    前述，是異議人既已先入監執行長期自由刑，就接續執行之
    拘役50日部分，應不再存有上開以易科罰金或易服社會勞動
    以救濟短期自由刑之流弊之事由，再觀諸異議人於111年3月
    9日解送至橋頭地檢署時，經內勤檢察官詢問異議人「能否
    提出執行困難的證明？」，異議人答稱：「否」；內勤檢察
    官復問：「今日送執行有無意見？」，異議人復稱：「無」
    ，而有內勤檢察官訊問筆錄附卷可稽，是有關拘役50日部分
    ，檢察官認不執行所宣告之刑難收矯正之效而不予異議人易
    科罰金及易服社會勞動，實已綜合考量異議人犯罪情節及個
    別具體事由，且合於上述立法理由之意旨，此外，亦未見檢
    察官有逾越法律授權、專斷或將與事件無關之因素考慮在內
    等濫用權力之情事。異議人以前揭情詞認檢察官執行之指揮
    不當而提出聲明異議，為無理由，應予駁回。
四、據上論斷，依刑事訴訟法第486條，裁定如主文。 　
中　　華　　民　　國　 111　　年　　 5　　月　　 9　　日
                  刑事第六庭  法　官  陳奕帆
以上正本證明與原本無異。
如不服本裁定，應於收受送達後5 日內向本院提出抗告狀。
中　　華　　民　　國　　111 　年　　5 　　月　　10　　日
                              書記官  陳又甄